【裁判字號】    94,訴,536
【裁判日期】    951226
【裁判案由】    撤銷贈與行為等
【裁判全文】
臺灣臺南地方法院民事判決               94年度訴字第536號
原      告  乙○○
訴訟代理人  蘇新竹律師
            張清富律師
被      告  丙○○
            甲○○
共      同
訴訟代理人  方文賢律師
上列當事人間請求撤銷贈與行為等事件，經本院於民國95年12月
12日言詞辯論終結，判決如下：
    主  文
被告應將兩造於民國九十年九月十七日就坐落臺南市○○區○○
段第六九之二七號土地及其上建號五二號、門牌號碼臺南市○○
區○○路五九一巷九九號房屋之贈與行為及所有權讓與行為應予
撤銷。
被告間就前項所示不動產，經臺南市臺南地政事務所於民國九十
年十月四日登記以夫妻贈與為移轉原因之所有權移轉登記應予塗
銷。
訴訟費用由被告負擔。
    事實及理由
一、本件原告起訴主張：
  (一)原告與被告丙○○自民國80年間起，因互約出資向訴外人郭
    冬屏等人承租房屋，再分租他人、賺取租金差額業務，被告
    丙○○卻將應交付原告之租金及利息計新臺幣（下同）
    2,256,579元侵占入己，經本院以92年度易字第422號判處1
    年6月，被告丙○○不服提出上訴，臺灣高等法院臺南分院
    以93年度上易字第425號駁回其上訴確定，嗣被告丙○○提
    出再審之聲請，亦經臺灣高等法院臺南分院以94年度聲再字
    第21號駁回其聲請而確定，原告提出附帶民事賠償訴訟，經
    本院93年度訴字第1154號、臺灣高等法院臺南分院95年度上
    字第92號判決被告丙○○應給付原告2,256,576元及自92年4
    月10日起至清償日止之法定遲延利息確定，原告於上開刑事
    案件判決確定後，預先於94年5月5日調閱被告財產資料，結
    果發現原屬被告丙○○所有坐落臺南市○○區○○段第69之
    27號土地、地目建、面積83平方公尺、權利範圍全部及其上
    建號52號、門牌號碼臺南市○○區○○路591巷99號房屋、
    權利範圍全部（下稱系爭房地），業於90年10月4日以90年9
    月17日夫妻贈與為原因（90年9月28 日以175480號收件），
    移轉登記予其妻即被告甲○○，該無償贈與行為，自屬有害
    原告對被告丙○○之前開債權，原告自得依修正後民法第
    244條第1項、第4項行使撤銷權及回復原狀之法律關係，請
    求將被告知無償贈與行為及移轉登記行為一併撤銷。
  (二)雖被告丙○○名下財產除系爭房地外，尚有所得2筆其給付
    總額為50,521元，不動產7筆、汽車1輛其財產總額為
    7,249,043元，可供執行，然其中坐落高雄縣阿蓮鄉○路段
    第2048地號及高雄縣阿蓮鄉○○段3652之1地號土地之較具
    價值部分（權利範圍分別為65/100、全部），已分別設定
    6,190,000元、7,800,000元之高額抵押權予訴外人阿蓮鄉農
    會，殘餘價值為零，其餘財產有坐落高雄縣阿蓮鄉○○段第
    612之1、612之2、613地號土地（權利範圍均為1/5）、門牌
    號碼高雄縣阿蓮鄉青旗村54號房屋、車牌號碼UE-2667號汽
    車，價值不過433,164元，且被告丙○○於臺灣臺南地方法
    院檢察署95年度偵字第6838號偵查案件（原告主張被告丙○
    ○及其兄黃進欽土地設定抵押權為通謀意思表示所為，提出
    偽造文書之告訴）偵查中表示，其積欠訴外人即其兄長黃進
    欽6,000,000元，縱未考量其他債權人可能參與分配之因素
    ，僅就原告之債權衡量，明顯不足清償。至被告有無清償能
    力應專就其個人財產審酌，與他人資力或擔保品狀況無關，
    原告既屬對阿蓮鄉農會貸款之連帶債務人，對之本即應負全
    部給付之責，無從逕行計算比例分擔之部分，並輕減負擔債
    務額度，且與主債務人或其他連帶保證人有無資力償還，或
    其所有擔保品是否足供清償無關，由上可知，被告個人財產
    不足負擔阿蓮鄉農會之連帶債務。
  (三)又債權人對於債務人所為無償行為之撤銷，無須以受益人明
    知其情事為限，被告抗辯甲○○並不知悉而無從撤銷云云，
    顯不足採。
  (四)原告於94年5月5日調閱被告財產資料，始知得本於詐害行為
    行使撤銷權，並未逾越除斥期間。
  (五)並聲明：如主文所示。
二、被告則以下列等情資為抗辯：
  (一)被告丙○○與原告自80年間起至86年11月止共同出資經營「
    二房東」事業，其合作型態為隱名合夥，86年11月底為最終
    結算後，已互無虧欠，刑事案件判處被告丙○○侵占罪成立
    ，乃係誤認；退步言之，倘認上開合夥型態為一般合夥關係
    ，既未經解散清算終結，無從分配剩餘財產，原告對被告丙
    ○○之債權，因合夥未經清算終結確定盈虧，尚不得謂已發
    生，不能溯及地行使撤銷權。縱認告丙○○應對原告負損害
    賠償責任，惟其數額於扣減被告丙○○已給付部分（押租金
    250,000元由原告收取、代墊原告家用及保險費等費用）後
    ，已無虧欠，且原告對被告丙○○之損害賠償請求權，亦因
    罹於時效而消滅，被告丙○○得拒絕給付。
  (二)又被告丙○○於90年10月間，除系爭房地外，尚有其他不動
    產及所得，高雄縣阿蓮鄉○路段第3652之1、3652之2地號土
    地，係自同段3562地號分割而來，分割前之同段3562地號土
    地原為被告丙○○與黃進欽、黃進忠共有，黃進欽於88年10
    月1日向高雄縣阿蓮鄉借款並設定最高限額7,800,000元之抵
    押權，丙○○及黃進中僅係連帶保證人，且上開3筆土地均
    為共同擔保之土地；同段第2048地號土地，乃被告丙○○與
    黃進欽共有，應有部分各1/2，除被告丙○○於67年4月14日
    向阿蓮鄉農會抵押借款設定本金最高限額190,000元抵押權
    外，85年9月2日始由黃進欽再向阿蓮鄉農會抵押借款，連同
    同段2047地號土地共同擔保而設定最高限額6,000,000元之
    抵押權，前開抵押權既有其他共同擔保之抵押物，土地亦有
    分割之情形，不能以整筆抵押債權與被告丙○○單筆財產價
    值相比較，且主債務人清償並無遲延，現今未償餘額僅為
    9,426,983元，以所擔保之財產清償尚有賸餘（詳如附表二
    所示），又被告丙○○積欠其兄長黃進欽之抵押權擔保債務
    係本件移轉行為後才發生，故縱原告主張其對被告丙○○有
    前述2,256,579元之損害賠償債權屬實，被告丙○○在移轉
    系爭房地與被告甲○○時，其他財產價值約588餘萬元，亦
    足清償上開債務，並無害及原告之債權。況被告丙○○將系
    爭房地移轉與被告甲○○時，被告甲○○並不知原告與被告
    丙○○有債務糾紛存在，更不知有原告主張之撤銷原因。
  (三)再原告於91年2月26日即對被告丙○○提出刑事侵占告訴，
    卻於92年4月3日始對被告丙○○提出刑事附帶民事訴訟求償
    ，而本件移轉登記時點為90年10月4日，早在原告對被告提
    出刑事告訴之前，被告甲○○於斯時無可預料之後原告對被
    告丙○○為上開民、刑事追訴，依民法第244條第4項但書所
    定，乃不得令轉得人回復原狀，此有最高法院93年度臺上字
    第1800號民事判決可參。
  (四)另，原告早已知悉系爭房地由被告丙○○於90年10月4日以
    夫妻贈與為原因移轉登記予被告甲○○，其知悉時距離本件
    94 年5月17日起訴時，已超過1年之除斥期間，依民法第245
    條之規定，其撤銷權已消滅等語，資為抗辯。
  (五)並聲明：原告之訴駁回。
三、兩造不爭執之事實：
  (一)原告與被告丙○○自80年間起，互約出資向訴外人郭冬屏等
    人承租房屋，再分租他人、賺取租金差額業務。
  (二)被告丙○○因原告提出刑事侵占告訴，經本院以92年度易字
    第422號判處1年6月，被告丙○○不服提出上訴，臺灣高等
    法院臺南分院以93年度上易字第425號駁回其上訴確定，嗣
    被告丙○○提出再審之聲請，亦經臺灣高等法院臺南分院以
    94 年度聲再字第21號駁回其聲請確定。
  (三)原告就此提出附帶民事賠償訴訟，經本院93年度訴字第1154
    號、臺灣高等法院臺南分院95年度上字第92號判決被告丙○
    ○應給付原告2,256,576元及自92年4月10日起至清償日止之
    法定遲延利息確定。
  (四)而被告2人為夫妻關係，被告丙○○就其所有之系爭房地所
    有權全部，於90年9月28日以臺南市臺南地政事務所第17548
    0號收件、夫妻贈與為原因（發生日期為90年9月17日），於
    90年10月4日設定所有權移轉登記予其妻即被告甲○○。
  (五)被告丙○○於前開行為時之總財產，除系爭房地外，其項目
    、共有人、共同擔保及行為時抵押權擔保債務餘額如附表一
    所示。
  (六)以上事實，業據原告提出土地及建物登記謄本、刑事判決書
    、刑事裁定書、稅務電子閘門調件明細表、臺灣銀行臺南分
    行函、臺南市第三信用合作社函、大眾商業銀行西臺南分行
    函、中華郵政股份有限公司函、合作金庫銀行南興分行函、
    華南商業銀行西臺南分行函、交通部公路總局嘉義區監理所
    臺南監理站函、阿蓮鄉農會函、民事判決書為證（本院卷第
    一宗第30至32、9 至25、254至261、45至47、161至162、16
    3、164至165、166至168、170至171、172至174、288至290
    、184至190頁，本院卷第二宗第10至27、31至33頁），且有
    臺南市臺南地政事務所函及檢送之所有權移轉申請資料在卷
    可稽（本院卷第一宗第122至139頁），復經本院調閱前開卷
    證審閱無誤，自堪信為真實。
四、原告主張被告間之上述無償行為有害債權，為被告所否認，
    並以前揭情詞置辯，本件爭點如下：(一)原告對被告丙○○有
    無債權存在？如有，其債權金額若干？(二)被告於90年9月17
    日無償移轉系爭不動產之所有權之行為，有無損害原告之債
    權？(三)被告間無償移轉系爭不動產時，被告甲○○知悉被告
    丙○○詐害債權或撤銷權之存否，是否影響原告撤銷權之行
    使？(四)原告之撤銷權，是否因其知悉已逾一年除斥期間而消
    滅？經查：
  (一)原告對被告丙○○有2,256,576元及自92年4月10日起至清償
    日止之法定遲延利息債權存在：
    被告雖抗辯：刑事案件有誤認，且係合夥未經解散清算終結
    ，無從分配剩餘財產，又原告之損害賠償請求權，已罹於時
    效而消滅，再扣減被告丙○○已給付原告部分（押租金
    250,000元由原告收取、代墊原告家用及保險費等費用），
    已無虧欠云云。惟查：原告與被告丙○○間賺取差額業務，
    係互約出資共同經營事業，並非隱名合夥，且帳務尚未完全
    結算，經確認被告丙○○應給付原告2,256,576元及自92年4
    月10日起至清償日止之法定遲延利息，而被告丙○○亦未就
    其墊付原告家庭費用等事項舉證以實其說，另原告於前開侵
    權行為損害賠償事件追加不當得利之法律關係，已無請求權
    罹於時效之問題，業經前開民刑事案件依調查證據結果於判
    決書內詳為論述，被告上揭所辯，尚無可採。
  (二)被告間之前開無償行為，有害及原告之債權：
  1.按債務人所為之無償行為，有害及債權者，債權人得聲請法
    院撤銷之，民法第244條第1項定有明文。而債權人依民法第
    244條規定，撤銷債務人所為之無償行為，祇須具備下列之
    條件，一為債務人所為之法律行為。二其法律行為有害於債
    權人。三其法律行為係以財產權為目的。至於債務人之法律
    行為除有特別規定外，無論為債權行為抑為物權行為，均非
    所問（最高法院42年台上字第323號判例參照）。又所謂債
    務人之無償行為有害於債權人之債權者，係指因債務人之無
    償行為，致債權不能受完全之清償；換言之，指債務人減少
    其積極財產，或增加消極財產，因而足以減少其一般財產，
    削弱共同擔保，使債權發生清償不能或因難或遲延之狀態。
    再者，所謂連帶保證，係保證人對於債權人約定與主債務人
    連帶負擔全部債務履行而為之保證，其對於債權人明示與主
    債務人各負全部給付之責任，在債務體態上，亦屬民法第27
    2條第1項所規定之連帶債務（最高法院45年台上字第1426號
    判例參照），亦即應就給付之全部負履行責任，並以其自己
    之責任財產為債權之共同擔保，倘連帶保證人之處分財產行
    為有害及債權者，債權人自得行使撤銷權，至於主債務人或
    其他債務人之資力是否足以清償債務，於債權人之行使撤銷
    權不生影響。
  2.被告抗辯：被告丙○○除系爭房地外，尚有其他財產價值約
    588餘萬元，足以清償債務，並未害及原告之債權云云。惟
    被告主張其財產尚足清償原告所主張之債權，所據無非向阿
    蓮鄉農會所貸款項，除原告所有不動產（阿蓮鄉○路段2048
     地號、阿蓮段3652之1號土地）可供清償外，尚有共同擔保
     之訴外人黃進欽、黃進忠等人之財產（阿蓮鄉○路段2047
     地號、阿蓮段3652、3652之2地號土地），然原告既屬貸款
     之連帶債務人，對於阿蓮鄉農會貸款本即應負全部給付之
     責，無從逕行計算比例分擔之部分，並減輕負擔債務額度
    ，且與訴外人黃進欽、黃進忠有無資力償還，或其所有擔保
    品是否足供清償無關，就被告主張財產與阿蓮鄉農會貸款債
    務比較結果，如將其訴外人黃進欽、黃進忠等人財產併予審
    酌或有剩餘，惟依上開說明可知，法院僅得就被告個人財產
    加以審酌。查被告所有阿蓮鄉○路段2048號土地應有部分價
    值僅為4,586,400元，扣除所尚存之抵押債權5,600,000元，
    阿蓮鄉○○段3652之1地號土地價值為228萬元，扣除其尚存
    之抵押債權5,000,000元後，均為「不足額」，亦即上開二
    筆土地均已無淨值可言，則連同被告所有其他財產併予計算
    ，亦不足供清償原告主張之債權金額（如附表一所示）。被
    告丙○○將系爭房地無償贈與被告甲○○，積極減少其財產
    ，致原告無法就該系爭房地取償，其所為自有害及原告之債
    權。縱有共同擔保之土地，然抵押權擔保債權能否全就該地
    賣得價金或由主債務人、其他連帶保證人獲得清償，尚屬未
    知，然被告既有積極減少其財產之行為，其所為即足以損害
    原告之債權。是被告前開所辯，為不可採。
  (三)無償行為之撤銷，不以受益人知悉其情事為必要：
    又無償行為之撤銷，與有償行為撤銷之不同，乃不以債務人
    於行為時及受益人於受益時均明知有損害於債權人之債權為
    要件，業如前述，只要債務人所為之無償行為，有害及債權
    者，債權人即可訴請撤銷，不以債務人及受益人主觀上有詐
    害意思為必要，換言之，債務人及受益人即被告2人是否認
    識原告與被告丙○○之債權債務，或債務人所為係無償行為
    ，或有害及債權之撤銷原因，本院無庸審酌，故被告辯稱其
    主觀上無詐害意思，亦不影響原告撤銷權之成立。再修正後
    民法第244條第4項但書，其規範意旨應為債權人對受益人得
    請求撤銷及回復原狀，要件依同條第1項、第2項之規定，債
    權人僅得對惡意轉得人主張撤銷及回復原狀，對善意轉得人
    （有善意受讓之問題）根本不能撤銷，本件被告甲○○其身
    分為受益人，並非轉得人，故受益人不問其善意或惡意，均
    無前開不得撤銷之限制。是被告抗辯：被告甲○○於行為時
    不知有原告主張之撤銷原因，原告不得行使撤銷權云云，乃
    有誤會。至被告援用之最高法院93年度臺上字第1800號民事
    判決，係法院就個案所為之意見，依審判獨立、個案認定之
    精神，本院並不受上開判決之拘束，附此說明。
  (四)原告之撤銷權，尚未逾越除斥期間：
    按民法第244條所定之撤銷權，自債權人知有撤銷原因時起
    ，一年間不行使而消滅，為同法第245條所明定。此為除斥
    期間，法院無待當事人之主張，得逕依職權適用之。原告主
    張其於上開刑事案件判決確定後，於94年5月5日調閱被告財
    產資料，始發覺被告間所為系爭房地贈與及移轉登記行為等
    語，被告則抗辯原告於91年2月26日即對被告丙○○提出刑
    事侵占告訴，92年4月3日對被告丙○○提出刑事附帶民事訴
    訟求償，應早已知悉系爭房地由被告丙○○贈與移轉予被告
    甲○○，竟遲至94年5月17日始起訴請求撤銷，已逾一年之
    除斥期間云云。查：經本院依職權調閱前開民、刑事卷證，
    於法院審理過程中，兩造並未查報被告丙○○之財產資料，
    亦無任何系爭房地之異動或登記資料附卷，且本院依被告聲
    請向臺南市臺南地政事務所函查90年10月4日起至93年5月17
    日止到該所現場申請登記謄本之名單資料等情，據該所覆稱
    ：謄本申請書之保存年限為一年，且我國土地登記制度採登
    記公示主義，任何人皆可申請任何地段地、建號之登記謄本
    ，有在本所、他所、在家上網等多元申請管道，故無提供前
    開資料等情，有臺南市臺南地政事務所94年8月1日函在卷為
    憑（本院卷第一宗第169頁），前述附帶民事訴訟於93年7
    月30日裁定移送本院民事庭，93年9月3日始分案審理，而刑
    事案件係於94年2月2日判決確定，是原告主張其係於刑事案
    件判決確定後之94年5月5日調閱被告財產資料，始發覺被告
    間所為系爭房地贈與及移轉登記行為，尚與一般經驗法則相
    符，允堪採信。此外被告復不能就其抗辯原告撤銷權已逾一
    年除斥期間之有利於己之積極事實舉證證明之，則所辯顯屬
    無據，要難採取。故原告於94年5月17日向本院提起本件撤
    銷訴訟，尚未逾一年除斥期間，其撤銷權應尚未消滅。
  (五)綜上所述，被告丙○○即債務人將所有系爭房地贈與移轉登
    記予其妻即被告甲○○，係有害及原告債權人債權之無償行
    為，原告於94年5月5日知悉後，即在一年除斥期間內之94年
    5月17日，訴請本院撤銷該無償行為，並請求回復原狀即塗
    銷所有權移轉登記，於法自無不合。
五、從而，原告本於民法第244條第1項、第4項規定撤銷權及回
    復原狀之法律關係，訴請判決被告就系爭房地於90年9月17
    日所為之贈與行為及所有權讓與行為應予撤銷，並塗銷渠等
    於90年10月4日就系爭房地向臺南市臺南地政事務所，以夫
    妻贈與為原因所為之所有權移轉登記，洵屬正當，應予准許
    。
六、又本件待證事實已臻明確，兩造其餘攻擊防禦方法及舉證，
    對判決之結果已不生影響，爰不一一詳為審酌，附此敘明。
七、結論：原告之訴為有理由，依民事訴訟法第78條、第85條第
    1項前段，判決如主文。
中    華    民    國    95    年    12    月    26    日
                      民事第四庭法  官  郭貞秀
以上正本係照原本作成。
如對本判決上訴，須於判決送達後20日內向本院提出上訴狀（應
附繕本）。
中    華    民    國    95    年    12    月    26    日
                                書記官  陳志德
┌─────────────────────────────────────────────┐
│附表一：                                                                 94年度訴字第536號│
├─────────────────────────────────────────────┤
│甲、土地部分（負3,383,212元）                                                             │
├──┬─────────┬─────┬───────┬────────┬─────────┤
│編號│土地坐落、位置、面│依90年度財│行為時設定負擔│行為時尚欠本金、│備              註│
│    │積、公告現值、應有│產歸戶清單│情形          │扣除負擔殘餘價值│                  │
│    │部分              │價值      │              │                │                  │
├──┼─────────┼─────┼───────┼────────┼─────────┤
│ 一 │高雄縣阿蓮鄉○路段│4,586,400 │第一順位本金最│  5,600,000元   │共有人黃進欽，權利│
│    │2048地號土地      │元        │高限額抵押權  │（負1,013,600元 │範圍100分之35，設 │
│    │（地目田、面積    │          │190,000元     │）              │定權利範圍全部，共│
│    │2,940 平方公尺、公│          │第二順位本金最│                │同擔保地號：中路段│
│    │告土地現值每平方公│          │高限額抵押權  │                │2047地號（黃進欽所│
│    │尺2,400元、權利範 │          │6,000,000元   │                │有）              │
│    │圍100分之65）     │          │抵押權人均阿蓮│                │                  │
│    │                  │          │鄉農會        │                │                  │
├──┼─────────┼─────┼───────┼────────┼─────────┤
│ 二 │高雄縣阿蓮鄉○○段│2,280.000 │第一最高限額抵│  5,000,000元   │共同擔保地號：阿蓮│
│    │3652之1地號土地   │元        │押7,800,000元 │（負2,720,000元 │段3652、3652之1地 │
│    │（地目田、面積    │          │抵押權人阿蓮鄉│）              │號（分別為黃進欽、│
│    │1,200平方公尺、公 │          │農會          │                │黃進忠所有）      │
│    │告土地現值每平方公│          │              │                │                  │
│    │尺1,900元，權利範 │          │              │                │                  │
│    │圍全部）          │          │              │                │                  │
├──┼─────────┼─────┼───────┼────────┼─────────┤
│ 三 │高雄縣阿蓮鄉○○段│114,513元 │無            │    114,513元   │共有人黃進祥、黃進│
│    │612之1地號土地    │          │              │                │欽、黃進興、黃進忠│
│    │（地目建、面積    │          │              │                │，權利範圍各5分之1│
│    │75.03平方公尺、公 │          │              │                │分割自同段612地號 │
│    │告土地現值每平方公│          │              │                │                  │
│    │尺5,700元、權利範 │          │              │                │                  │
│    │圍5分之1）        │          │              │                │                  │
├──┼─────────┼─────┼───────┼────────┼─────────┤
│ 四 │高雄縣阿蓮鄉○○段│ 85,443元 │無            │     85,443元   │同上              │
│    │612之2地號土地    │          │              │                │                  │
│    │（地目建、面積    │          │              │                │                  │
│    │87.82平方公尺、公 │          │              │                │                  │
│    │告土地現值每平方公│          │              │                │                  │
│    │尺5,700元、權利範 │          │              │                │                  │
│    │圍5分之1）        │          │              │                │                  │
├──┼─────────┼─────┼───────┼────────┼─────────┤
│ 五 │高雄縣阿蓮鄉○○段│ 24,852元 │無            │     24,852元   │共有人黃進祥、黃進│
│    │613地號土地       │          │              │                │欽、黃進興、黃進忠│
│    │（地目道、面積    │          │              │                │，權利範圍各5分之1│
│    │21.82平方公尺、公 │          │              │                │                  │
│    │告土地現值每平方公│          │              │                │                  │
│    │尺5,700元、權利範 │          │              │                │                  │
│    │圍5分之1）        │          │              │                │                  │
├──┼─────────┼─────┼───────┼────────┼─────────┤
│ 六 │高雄縣阿蓮鄉○○段│125,580元 │無            │    125,580元   │共有人黃進祥、黃進│
│    │3508地號土地（地目│          │              │                │欽、黃進興、黃進忠│
│    │田、面積483平方公 │          │              │                │，權利範圍各5分之1│
│    │尺、公告土地現值每│          │              │                │                  │
│    │平方公尺1,300元、 │          │              │                │                  │
│    │權利範圍5分之1）  │          │              │                │                  │
├──┴─────────┴─────┴───────┴────────┴─────────┤
│乙、房屋部分（57,800元）                                                                  │
├──┬─────────┬─────┬───────┬────────┬─────────┤
│ 一 │高雄縣阿蓮鄉青旗村│  57,800元│              │                │                  │
│    │54號房屋（未辦保存│          │              │                │                  │
│    │登記）            │          │              │                │                  │
├──┴─────────┴─────┴───────┴────────┴─────────┤
│丙、汽車部分（100,000元）                                                                 │
├──┬─────────┬─────┬───────┬────────┬─────────┤
│ 一 │車號UE2667汽車    │100,000元 │              │                │                  │
├──┴─────────┴─────┴───────┴────────┴─────────┤
│丁、存款部分（169,222元）                                                                 │
├──┬─────────┬─────┬───────┬────────┬─────────┤
│編號│金 融 機 構 名 稱 │行為時之存│              │                │                  │
│    │                  │款餘額    │              │                │                  │
├──┼─────────┼─────┼───────┼────────┼─────────┤
│ 一 │臺灣銀行臺南分行  │   4,243元│              │                │                  │
├──┼─────────┼─────┼───────┼────────┼─────────┤
│ 二 │臺南市第三信用合作│  22,650元│              │                │                  │
│    │社安平分社        │          │              │                │                  │
├──┼─────────┼─────┼───────┼────────┼─────────┤
│ 三 │大眾商業銀行西臺南│   4,564元│              │                │                  │
│    │分行              │          │              │                │                  │
├──┼─────────┼─────┼───────┼────────┼─────────┤
│ 四 │中華郵政股份有限公│     950元│              │                │                  │
│    │司臺南友愛街郵局  │          │              │                │                  │
├──┼─────────┼─────┼───────┼────────┼─────────┤
│ 五 │合庫金庫銀行南興分│支存2,233 │              │                │                  │
│    │行                │元、活儲  │              │                │                  │
│    │                  │133,259元 │              │                │                  │
│    │                  │合計135,49│              │                │                  │
│    │                  │2元（90年 │              │                │                  │
│    │                  │9月17日） │              │                │                  │
├──┼─────────┼─────┼───────┼────────┼─────────┤
│ 六 │華南商業銀行西臺南│1,323元   │              │                │                  │
│    │分行              │          │              │                │                  │
├──┴─────────┼─────┼───────┼────────┼─────────┤
│                        │合計      │              │                │                  │
│                        │169,222元 │              │                │                  │
├────────────┴─────┴───────┴────────┴─────────┤
│戊、所得部分（50,521元）                                                                  │
├──┬─────────┬─────┬───────┬────────┬─────────┤
│ 一 │營業所得（阿味髮型│  48,536元│              │                │                  │
│    │名坊）            │          │              │                │                  │
├──┼─────────┼─────┼───────┼────────┼─────────┤
│ 二 │利息所得（合庫金庫│   1,985元│              │                │                  │
│    │銀行興南分行）    │          │              │                │                  │
├──┼─────────┼─────┼───────┼────────┼─────────┤
│    │                  │合計      │              │                │                  │
│    │                  │  50,521元│              │                │                  │
├──┴─────────┴─────┴───────┴────────┴─────────┤
│甲、乙、丙、丁、戊合計：負3,005,669元                                                     │
└─────────────────────────────────────────────┘


司法院資訊處製作；財團法人民間司法改革基金會備份。
